臺灣高雄地方法院刑事判決　　　　　　　96年度易字第2777號
公　訴　人　臺灣高雄地方法院檢察署檢察官
被　　　告　戊○○
上列被告因竊盜案件，經檢察官提起公訴（96年度偵字第16599
號），嗣因被告就被訴事實為有罪之陳述，經本院合議庭裁定由
受命法官獨任依簡式審判程序審理，判決如下：
    主  文
戊○○共同犯竊盜六罪，均累犯，各處有期徒刑月，各減為有
期徒刑壹月又拾伍日；應執行有期徒刑捌月。
    事  實
一、戊○○等前於民國91年間因竊盜、詐欺案件，經本院分別以
    91年度鳳簡字第476 號、91年度易字第4196號判處有期徒刑
    5 月、4 月，定應執行有期徒刑7 月確定，於民國95年6 月
    30日縮刑期滿執行完畢。詎仍不知悔改，與劉自然（另案判
    決）共同意圖為自己不法所有之犯意聯絡，分別於附表所示
    之時間、地點竊取如附表所示甲○○等6 人所有不鏽鋼等財
    物，得手後即持至高雄縣林園鄉或屏東縣東港鎮○○街之「
    坤耀商行資源回收廠」變賣朋分。嗣因劉自然另案竊取屏東
    縣「大鵬灣大飯店」財物之案件，經警循監視錄影畫面詢問
    戊○○後，戊○○在未經有偵查權限之機關發覺犯罪前，即
    向員警坦承有附表所示之竊盜行為及經過，而接受裁判，並
    經員警向如附表所示被害人欄甲○○等6 人查證後，而悉上
    情。
二、案經辛○○、甲○○、庚○○、壬○○訴由高雄市政府警察
    局苓雅分局報告臺灣高雄地方法院檢察署檢察官偵查起訴。
    理  由
一、本件被告所犯係死刑、無期徒刑、最輕本刑為3 年以上有期
    徒刑以外之罪，其於準備程序中就被訴事實為有罪之陳述，
    經法官告知簡式審判程序之旨，並聽取公訴人及被告之意見
    後，本院合議庭認宜進行簡式審判程序，依刑事訴訟法第
    273 條之1 合議裁定由受命法官獨任進行簡式審判程序，合
    先敘明。
二、上揭事實，業據被告戊○○於本院審理時及另案96年度易字
    第1930號案件審理時坦承不諱，且與證人即共同正犯劉自然
    於警詢、偵查審理時互核相符，並有被害人甲○○、壬○○
    、庚○○、癸○○、丙○○、乙○○及坤耀商行資源回收廠
    負責人蔡惠霞於警詢之證述互核相符，復有竊案現場指認照
    片14紙及坤耀商行資源回收廠收受物品、舊貨、五金廢料或
    廢棄物登記表1 份附卷可憑，足認被告之自白與事實相符，
    應堪採信。又被害人甲○○等6 人均係經警通知，經清查後
    始知渠等物品於96年4 、5 月間失竊，業經渠等於警詢證述
    明確，故僅得依被告之陳述，推認其行竊之時間。又依被告
    於警詢中陳述與共同正犯劉自然共同行竊之順序，時間依序
    自附表編號1 至編號6 ，再參諸證人即壬○○於警詢證述於
    農曆3 月3 日即國曆96年4 月19日要拜拜時始發現燒金紙之
    不鏽鋼桶不見，足認被告於附表編號3 之行竊時間係在96年
    4 月19日之前，即堪認定，又依被告陳述附表編號4 、5 、
    6 之犯罪事實均係在前一件竊盜後約隔1 、2 天所為，是足
    認被告就附表編號1 至編號6 之行竊時間，均係在96年4 月
    24日之前，即堪認定，故起訴書附表所載之犯罪時間，應予
    更正。從而，本件事證明確，被告犯行洵堪認定，應依法論
    科。
三、核被告戊○○所為，均係犯刑法第320 條第1 項之竊盜罪。
    被告與劉自然就上開犯罪，均有犯意聯絡及行為分擔，應論
    以共同正犯。被告前因竊盜、詐欺案件，經本院分別以91年
    度鳳簡字第476 號、91年度易字第4196號判處有期徒刑5 月
    、4 月，定應執行有期徒刑7 月確定，於95年6 月30日縮刑
    期滿執行完畢，有臺灣高等法院被告前案紀錄表在卷可考，
    其受有期徒刑執行完畢後5 年內，故意再犯本件有期徒刑以
    上之罪，為累犯，應依刑法第47條第1 項之規定，加重其刑
    。又於有偵查犯罪權限之機關及公務員發覺其犯罪前，即主
    動向承辦員警坦承其有前揭竊盜之情，進而接受裁判等情，
    經承辦員警丁○○於本院審理時證述明確，是被告之行為合
    於刑法第62條自首要件，堪予認定，爰依刑法第62條前段規
    定，減輕其刑，並先加後減之。爰審酌被告前有竊盜前科，
    仍未記取教訓，不思以正途賺取金錢，因缺錢花用而為本件
    犯行，惟犯後坦承犯行，態度尚可，每次所竊物品價值非鉅
    ，惟均已變賣花用，及其家境勉持等一切情狀，分別量處如
    主文所示之刑，並諭知易科罰金之折算標準。又本件被告所
    犯如附表編號1 至6 之犯罪時間均在96年4 月24日以前，合
    於減刑條件，爰依中華民國96年罪犯減刑條例第2 條第1 項
    第3 款之規定，減其宣告刑，並定應執行刑。
據上論斷，應依刑事訴訟法第273 條之1 第1 項、第299 條第1
項前段，刑法第28條、第320 條第1 項、第47條第1 項、第62條
、第41條第1 項前段、第51條第5 款，刑法施行法第1 條之1，
中華民國96年罪犯減刑條例第2 條第1 項第3 款、第4 條、第7
條，判決如主文。
本案經檢察官己○○到庭執行職務。
中　　華　　民　　國　　96　　年　　10　　月　　30　　日
                  刑事第十六庭  法　官  梁淑美
以上正本證明與原本無異。
如不服本判決應於收受本判決後10日內向本院提出上訴書狀，並
應敘述具體理由，如未敘述上訴理由者，應於上訴期間屆滿後20
日內補提理由書狀於本院（均須按他造當事人之人數附繕本）「
切勿逕送上級法院」。
中　　華　　民　　國　　96　　年　　10　　月　　30　　日
 　　　　　　　　　　　　　　　 書記官  林麗文
附錄本判決論罪之法條：
中華民國刑法第320條
（普通竊盜罪、竊佔罪）
意圖為自己或第三人不法之所有，而竊取他人之動產者，為竊盜
罪，處 5 年以下有期徒刑、拘役或 5 百元以下罰金。
意圖為自己或第三人不法之利益，而竊佔他人之不動產者，依前
項之規定處斷。
前二項之未遂犯罰之。
附表
 戊○○與劉自然共同竊盜部分
┌──┬───────┬─────┬────┬────────┬────┐
│編號│時間          │地點      │被害人  │所得物品        │戊○○所│
│    │              │          │        │                │處之刑  │
├──┼───────┼─────┼────┼────────┼────┤
│01  │96年4 月19日前│高雄市小港│甲○○  │不鏽鋼保險桿1 個│3月     │
│    │之同年4 月初某│區○○路大│        │ (價值3000)     │        │
│    │日            │林浦段某處│        │                │        │
├──┼───────┼─────┼────┼────────┼────┤
│02  │96年4 月19日前│屏東縣東港│乙○○  │不鏽鋼大桶子一個│3月     │
│    │之4月中旬某日 │鎮○○○街│        │ (價值約3000)   │        │
│    │              │2 巷20號  │        │                │        │
├──┼───────┼─────┼────┼────────┼────┤
│03  │96年4 月19日前│屏東縣東港│壬○○  │燒金紙用不鏽鋼桶│3月     │
│    │之同年4 月間某│鎮○○街1 │        │1 個(價值1500元)│        │
│    │日            │號前      │        │                │        │
├──┼───────┼─────┼────┼────────┼────┤
│04  │96年4 月間某日│屏東縣東港│庚○○  │不鏽鋼條 (數量價│3月     │
│    │（約4 月24 以 │鎮○○○路│        │值不詳)         │        │
│    │前）          │51 號 「南│        │                │        │
│    │              │國冰廠」  │        │                │        │
├──┼───────┼─────┼────┼────────┼────┤
│05  │96年4 月間某日│屏東縣東港│丙○○  │放圾袋之不鏽鋼架│3月     │
│    │（約於4 月24日│鎮○○○路│        │2 個(價值2000元)│        │
│    │以前）        │53號「翹船│        │                │        │
│    │              │長門市」  │        │                │        │   │              │          │        │                │        │
├──┼───────┼─────┼────┼────────┼────┤
│05  │96年4 月間某日│屏東縣東港│癸○○即│辦桌用桌腳2 組 (│3月     │
│    │（4 月24日以前│鎮○○○路│朝隆聖堂│價值2000元)     │        │
│    │）            │111 號「朝│委員    │                │        │
│    │              │隆聖堂」旁│        │                │        │    │              │          │        │                │        │
└──┴───────┴─────┴────┴────────┴────┘
